【裁判字號】    99,易,323
【裁判日期】    990427
【裁判案由】    竊盜
【裁判全文】
臺灣彰化地方法院刑事判決               99年度易字第323號
公  訴  人  臺灣彰化地方法院檢察署檢察官
被      告  丙○○
            乙○○
上列被告等因竊盜案件，經檢察官提起公訴（99年度偵字第2382
號），本院判決如下：
    主    文
丙○○共同竊盜，累犯，處有期徒刑肆月，如易科罰金，以新臺
幣壹仟元折算壹日。
乙○○共同竊盜，累犯，處有期徒刑肆月，如易科罰金，以新臺
幣壹仟元折算壹日。
    事    實
一、乙○○前於民國94年間，因施用毒品案件，經臺灣臺中地方
    法院以94年度易緝字第86號判處有期徒刑10月確定（第1 案
    ），又因偽造文書案件，經同法院以93年度訴字第2779號判
    決判處有期徒刑2 年確定（第2 案），另因贓物案件，經臺
    灣高等法院臺中分院以95年度上訴字第111 號判決判處有期
    徒刑7 月確定（第3 案），復於94年間，分別因恐嚇取財案
    件，經臺灣臺中地方法院以94年度易字第2334號判決判處有
    期徒刑4 月確定（第4 案），再因竊盜案件，經臺灣臺中地
    方法院以95年度易字第526 號判決判處有期徒刑4 月，經上
    訴後，由臺灣高等法院臺中分院以95年度上易字第513 號判
    決上訴駁回而確定（第5 案），再因連續施用第二級毒品案
    件，經臺灣臺中地方法院以94年度易字第2157號判決判處有
    期徒刑1 年2 月，經上訴後，由臺灣高等法院臺中分院以95
    年度上訴字第111 號判決上訴駁回而確定（第6 案），嗣經
    臺灣臺中地方法院以96年度聲減字第3768號裁定就前揭第1
    、3 案之罪，各減刑為有期徒刑5 月、3 月又15日，並與第
    2 案之罪，合併定應執行有期徒刑2 年5 月又15日確定；就
    前揭第4 、5 、6 案之罪，各減刑為有期徒刑2 月、2 月、
    7 月，合併定應執行有期徒刑10月確定。前揭第1 、2 、3
    案之應執行刑有期徒刑2 年5 月又15日與第4 、5 、6 案之
    應執行刑有期徒刑10月經接續執行，於97年5 月22日假釋付
    保護管束，並接續執行另案所處罰金易服勞役5 日後，於97
    年5 月27日出監，上開有期徒刑部分則於97年12月11日因保
    護管束期滿未經撤銷假釋，視為執行完畢。丙○○前於95年
    間，因連續施用第一、二級毒品案件，經本院以95年度訴緝
    字第35號分別判處有期徒刑8 月、4 月，應執行有期徒刑10
    月確定，經送監執行，於96年3 月15日縮刑期滿執行完畢。
    詎渠等均不知悔改，於98年8 月12日上午10時許，一同至彰
    化縣伸港鄉○○路166 號之「慈仙宮」參拜，見廟內所供奉
    之神明身上懸掛3 面金牌（2 面為純金材質，另1 面則電鍍
    金牌，並非純金），竟共同萌生意圖為自己不法所有之犯意
    聯絡，共同計畫由丙○○引開廟祝，再由乙○○徒手竊取等
    情，雙方遂於98年8 月12日下午4 時許，一同前往彰化縣伸
    港鄉○○路166 號之「慈仙宮」內，由丙○○將該廟之廟祝
    甲○○引開到廟後客廳內後，再由乙○○徒手竊取甲○○所
    管領之上開3 面金牌，得手後，渠等將上揭金牌持至彰化縣
    和美鎮某金飾店變賣，變賣所得新台幣6000 元 朋分花用殆
    盡。嗣經甲○○報警處理後，為警循線查悉上情。
二、案經甲○○訴由彰化縣警察局和美分局報請臺灣彰化地方法
    院檢察署檢察官偵查起訴。
    理    由
一、按刑事訴訟法第159條之5規定：「被告以外之人於審判外之
    陳述，雖不符前四條之規定，而經當事人於審判程序同意作
    為證據，法院審酌該言詞陳述或書面陳述作成時之情況，認
    為適當者，亦得為證據。當事人、代理人或辯護人於法院調
    查證據時，知有第159條第1項不得為證據之情形，而未於言
    詞辯論終結前聲明異議者，視為有前項之同意。」，其立法
    意旨在於傳聞證據未經當事人之反對詰問予以核實，原則上
    先予排除，惟若當事人已放棄詰問或未聲明異議，基於證據
    資料愈豐富，愈有助於真實發現之理念，且強化言詞辯論主
    義，法院自可承認該傳聞證據例外擁有證據能力。經查，本
    件被告乙○○、丙○○於本院言詞辯論終結前，並未就證人
    甲○○於警詢時所證述之內容聲明異議，依上開規定說明，
    應視為同意其證言作為證據，且本院審酌上開證人等證言作
    成時之情況，查無其他不法之情狀，足認為得為本案之證據
    ，而有證據能力，先予敘明。
二、上揭事實，迭據被告乙○○、丙○○2 人於偵查及本院審理
    時均坦承不諱，核與證人即告訴人甲○○於警詢時之證述情
    節相符，並有照片6 張及告訴人在彰化縣警察局和美分局製
    作之指認犯罪嫌疑紀錄表1 份在卷可按。綜上事證，足證被
    告乙○○、丙○○之自白內容核與事實相符，被告2 人之竊
    盜犯行，均洵堪認定。
三、核被告乙○○、丙○○所為，均係犯刑法第320 條第1 項之
    竊盜罪。被告乙○○與丙○○2 人就上開竊盜犯行，有犯意
    聯絡與行為分擔，為共同正犯。被告乙○○、丙○○曾各受
    如犯罪事實欄所示有期徒刑，且均已執行完畢，有臺灣高等
    法院被告前案紀錄表附卷可憑，渠等於有期徒刑執行完畢後
    之5 年內，故意再犯有期徒刑以上之本罪，均為累犯，各應
    依刑法第47條第1 項規定加重其刑。爰審酌被告2 人均有正
    常工作能力，竟任意竊取物品以供日常花用，實屬不該，並
    審酌渠等之犯罪紀錄、犯罪之動機、智識程度、手段、竊取
    物品之價值、所生危害及其犯後態度等一切情狀，分別量處
    如主文所示之刑。
據上論斷，應依刑事訴訟法第299 條第1 項前段，刑法第28條、
第320 條第1 項、第47條第1 項、第41條第1 項前段，刑法施行
法第1 條之1 ，判決如主文。
本案經檢察官蕭有宏到庭執行職務。
中    華    民    國    99    年    4     月    27    日
                  刑事第六庭          法  官  鮑慧忠
以上正本證明與原本無異。
如不服本判決應於收受判決後10日內向本院提出上訴書狀，並應
敘述具體理由；其未敘述上訴理由者，應於上訴期間屆滿後20日
內向本院補提理由書狀( 均須按他造當事人之人數附繕本) 「切
勿逕送上級法院」。
告訴人或被害人對於判決如有不服具備理由請求檢察官上訴者，
其上訴期間之計算係以檢察官收受判決正本之日期為準。
中    華    民    國    99    年    4     月    27    日
                                      書記官  林子惠
附錄本案論罪科刑法條全文：
中華民國刑法第320條
意圖為自己或第三人不法之所有，而竊取他人之動產者，為竊盜
罪，處 5 年以下有期徒刑、拘役或 5 百元以下罰金。
意圖為自己或第三人不法之利益，而竊佔他人之不動產者，依前
項之規定處斷。
前二項之未遂犯罰之。

司法院資訊處製作；財團法人民間司法改革基金會備份。
